# 最新外商投资企业提取盈余公积的处理!

提问人：qjr1124 时间：2012-01-05 12:23:58
根据企业会计制度: 1、提取盈余公积(内资企业) 借：利润分配——提取法定盈余公积 ——提取法定公益金 ——提取任意盈余公积 贷：盈余公积——法定盈余公积 ——法定公益金 ——任意盈余公积 2 、外商投资企业提取储备基金、企业发展基金 借：利润分配——提取储备基金 ——提取企业发展基金 贷：盈余公积——储备基金 ——企业发展基金 这个只能说提取的时候分录处理,没有说一定提取,一定按多少提取吧! 如果执行<新企业会计准则>后如何办?

回答人：chenyiwei
会计准则只是规范会计要素的确认、计量、列报和披露问题的，也就是在交易发生后如何对其进行被动的反映，而不考虑交易应当如何发生、是否应当这样发生的问题，这些问题都属于财务或者法律问题的范畴。
关于外商投资企业三项基金的提取问题，我以前在版面上回复过，你可以搜索一下，也可查阅《计学撮要》第 367 ～ 370 页。